【裁判字號】    90,自,49
【裁判日期】    900515
【裁判案由】    背信等
【裁判全文】
臺灣士林地方法院刑事判決                              九十年度自字第四九號
    自  訴  人  甲○○
                乙○○
    被      告  丙○○
    選任辯護人  黃哲東
右列被告因背信等案件，經自訴人提起自訴，本院判決如左：
    主  文
丙○○無罪。
    理  由
一、自訴意旨略以：被告丙○○之夫丁○○（另行審結）於民國八十五年十一月間，
    邀自訴人甲○○、乙○○共同投資在大陸設廠經營造漆事業，丁○○並邀自訴人
    甲○○一同前往大陸考查，且百般遊說並保證獲利，致自訴人等深信不疑，乃同
    意每人出資新臺幣（下同）三百萬元共同創業，並商議先在臺灣籌設公司後，始
    於大陸設廠製造。旋自八十六年三月間起至同年十月底止，自訴人等即依丁○○
    之指示，除支付二百三十七萬三百三十七元以購買機械、零件及材料外，丁○○
    以公司資金週轉為由，要求自訴人匯款至被告丙○○帳戶，自訴人甲○○乃於八
    十六年四月二十九日、十月二十日及同年十一月四日匯款三百萬元、五十萬元及
    四十七萬九千六百六十三元元予被告丙○○。距丁○○竟於同年七月間，即由被
    告丙○○加入合夥，且共謀財產上不法利益，自始未依約在臺灣設立公司，違背
    合夥人委由執行業務，任意揮霍、帳目不清，致生損害於自訴人等財產及利益，
    復共謀侵吞合夥財產，偽刻大陸公司印信支領款項花用，且將大陸工廠登記為其
    所有。自訴人乃於八十七年二月二十七日向被告丙○○及丁○○聲請退出合夥，
    丁○○且諉以將退還自訴人等前所支付六百三十五萬元合夥款項，然迄今分文未
    付，因認被告丙○○與丁○○共犯刑法第三百三十六條第二項業務侵占罪云云。
二、按犯罪事實應依證據認定之，無證據不得推定其犯罪事實。又不能證明被告犯罪
    者，應諭知無罪之判決，刑事訴訟法第一百五十四條、第三百零一條第一項分別
    定有明文。
三、訊據被告丙○○矢口否認有何業務侵占犯行，辯稱：伊未參與大陸公司業務之執
    行，亦不清楚自訴人與其夫間之糾葛，自訴人有把錢匯到伊戶頭，但伊又將錢轉
    匯到大陸琮源公司支付材料費等，伊未侵占自訴人之款項等語。經查，大陸金宏
    昌公司及綜源公司（原名：久源公司），均由丁○○個人獨資經營（台資），其
    中金宏昌公司之外資企業董事會係由董事長丁○○及董事甲○○、乙○○等數人
    組成、綜源公司則由董事長丁○○、董事甲○○、乙○○及洪世宗等人共同組成
    ，被告丙○○僅係公司之股東。而質之自訴人等亦指稱被告丙○○並未參與大陸
    公司業務之執行，公司事情均係由丁○○決定，被告丙○○的錢也是被丁○○騙
    走等語（見本院九十年五月一日訊問筆錄）。準此，被告丙○○事前既未處理自
    訴人等之投資事宜，事後亦未參與公司業務之執行，自不能僅因被告丙○○係公
    司股東，且自訴人等曾將投資款匯入被告丙○○之帳戶內再轉匯至大陸公司，即
    認被告丙○○與其夫共同侵占自訴人等之投資款，更不能因其夫丁○○未依約返
    還自訴人等之投資款，即歸責於被告丙○○。此外，本院復查無任何證據足資認
    定被告丙○○有何業務侵占之犯行，本件不能證明被告丙○○犯罪，爰為無罪判
    決之諭知。
四、據上論斷，應依刑事訴訟法第三百四十三條、第三百零一條第一項前段，判決如
    主文。
中      華      民      國      九十      年      五      月    十五    日
                                    臺灣士林地方法院刑事第二庭
                                        法  官  楊  智  勝
右正本證明與原本無異。
如不服本判決，應於判決送達後十日內，向本院提出上訴狀。
                                        書記官  曾  韻  蒔
中      華      民      國      九十      年      五      月    十八    日


司法院資訊處製作；財團法人民間司法改革基金會備份。
